【裁判字號】    92,簡,180
【裁判日期】    920829
【裁判案由】    營業稅
【裁判全文】
高雄高等行政法院簡易判決                         九十二年度簡字第一八○號
原      告  永錞企業有限公司
代  表  人  甲○○
被      告  財政部高雄市國稅局
代  表  人  乙○○  局長
右當事人間因營業稅事件，原告不服財政部中華民國九十二年三月二十六日台財訴字
第○八九○○三六六五七號訴願決定，提起行政訴訟。本院判決如左：
    主  文
原告之訴駁回。
訴訟費用由原告負擔。
    事實及理由
一、緣原告於民國（下同）八十六年六月間銷售房屋，銷售額計新台幣（下同）五八
    五、九七九元，涉嫌未依規定開立統一發票，並漏報銷售額，致逃漏營業稅二九
    、二九九元，案經高雄市稅捐稽徵處查獲審理違章成立，除核定補徵營業稅二九
    、二九九元外，並按所漏稅額處二倍之罰鍰計五八、五○○元（計至百元止）。
    原告對罰鍰部分不服，申請復查，未獲變更，提起訴願，仍遭駁回，遂提起本件
    行政訴訟。
二、原告起訴主張略謂：原告已於八十九年一月十七日自動補繳上開營業稅二八、三
    九三元，竟又接獲高雄市稅捐稽徵處八十九年二月十四日高市稽法字第九五六三
    號裁處原告漏稅額二倍罰鍰之處分書。惟依稅捐稽徵法第四十八條之一之規定，
    納稅義務人自動向稅捐稽徵機關補報並補繳所漏稅款者，凡屬未經檢舉、未經稽
    徵機關或財政部指定之調查人員進行調查之案件，即可免罰。高雄市稅捐稽徵處
    於原告自動向其申明後，續以國家法令加諸於原告，明顯違反行政程序法第八條
    「行政行為應以誠實信用之方法為之，並應保護人民正當合理之信賴。」之規定
    ，故起訴聲明求為判決訴願決定及原處分（含復查決定）均撤銷等語。
三、被告則以：高雄市稅捐稽徵處前鎮分處經辦人員察覺原告於八十六年六月間銷售
    房屋有漏開統一發票之違章事實，乃於八十九年一月十二日發函進行調查，而原
    告遲至八十九年一月十八日始補報並補繳所漏稅款，自無稅捐稽徵法第四十八條
    之一規定之適用。又原告銷售系爭房屋漏開統一發票，縱無故意逃漏之意圖，難
    謂無過失，依司法院大法官第二七五號解釋，自應就其漏報銷售額依法論處，本
    件原告不能以其已補繳稅款為希圖免罰。另原處分已考量原告於裁罰處分核定前
    已補繳所漏稅款及以書面承認違章事實，並參諸「稅務違章案件裁罰金額及倍數
    參考表」規定，依現行加值型及非加值型營業稅法第五十一條「按所漏稅額處一
    倍至十倍罰鍰」規定，衡情從輕酌處二倍罰鍰，堪稱允當，難謂已逾處罰之必要
    程度，與依法行政之本旨亦無違背，自無牴觸行政程序法第八條規定可言，是原
    告所訴，要無可採，聲明求判決駁回原告之訴。
四、按「營業人銷售貨物或勞務，應依本法營業人開立銷售憑證時限表規定之時限，
    開立統一發票交付買受人。．．．」、「營業人除本法規定外，不論有無銷售額
    ，應以每二月為一期，於次期十五日內，填具規定格式之申報書，檢附退抵稅款
    及其他有關文件，向主管稽徵機關申報銷售額、應納或溢付營業稅。其有應納營
    業稅額者，應先向公庫繳納後，檢同繳納收據一併申報。」、「營業人有左列情
    形之一者，主管稽徵機關得依照查得之資料，核定其銷售額及應納稅額並補徵之
    ：‧‧‧四、短報、漏報銷售額者。」、「納稅義務人，有左列情形之一者，除
    追繳稅款外，按所漏稅額處一倍至十倍罰鍰，並得停止其營業︰‧‧‧三、短報
    或漏報銷售額者。」分別為行為時營業稅法第三十二條第一項前段、第三十五條
    第一項、第四十三條第一項第四款及第五十一條第三款所明定。
五、經查，本件原告於八十六年六月間出售所有坐落高雄市○○區○○里○○路六九
    三號十樓之二房屋予訴外人金永全營造有限公司，銷售額五八五、九七九元，未
    依規定開立統一發票交付買受人，並漏報銷售額，致逃漏營業稅二九、二九九元
    ，案經原處分機關高雄市稅捐稽徵處所屬前鎮分處於八十九年一月十二日查獲，
    有該處八十九年一月十二日高市稽前工字第九○四號函、土地房屋買賣契約書、
    原告承認違章事實之承諾書及原告補開之ＺＨ00000000號統一發票附原
    卷可稽，洵堪認定，核已違反行為時營業稅法第三十二條第一項前段及第三十五
    條第一項規定。是原處分機關除核定補徵營業稅二九、二九九元（原告業於八十
    九年一月十七日繳納）外，並按所漏稅額二九、二九九元處以二倍之罰鍰五八、
    五○○元，揆諸前揭規定，於法並無不合。原告雖以前詞置辯，惟查，稅捐稽徵
    法第四十八條之一第一項前段規定：「納稅義務人自動向稅捐稽徵機關補報並補
    繳所漏稅款者，凡屬未經檢舉、未經稽徵機關或財政部指定之調查人員進行調查
    之案件，左列之處罰，一律免除‧‧‧。」已明定免罰之要件限於未經稽徵機關
    之調查人員進行調查之案件。本件違章事實業經高雄市稅捐稽徵處前鎮分處發覺
    後而於八十九年一月十二日發函進行調查，而原告遲至八十九年一月十八日始補
    報並補繳所漏稅款，自無前開稅捐稽徵法第四十八條之一規定之適用餘地。又原
    處分考量原告於裁罰處分核定前已補繳所漏稅款及以書面承認違章事實，並參諸
    「稅務違章案件裁罰金額及倍數參考表」規定，依前揭營業稅法第五十一條「按
    所漏稅額處一倍至十倍罰鍰」規定，衡情從輕酌處二倍罰鍰，難謂已逾處罰之必
    要程度，亦無牴觸行政程序法第八條規定可言，原告之主張，並非可採。
六、綜上所述，原告之主張既不足取，原處分以原告違反行為時營業稅法第三十二條
    第一項前段、第三十五條第一項規定，依同法第五十一條第三款規定按漏稅額裁
    處原告二倍罰鍰計五八、五○○元（計至百元止），並無違誤，訴願決定予以維
    持，亦無不合。原告起訴意旨求為撤銷，為無理由，應予駁回。並不經言詞辯論
    為之。
據上論結，本件原告之訴為無理由，依行政訴訟法第二百三十三條第一項、第二百三
十六條、第一百九十五條第一項後段、第九十八條第三項前段，判決如主文。
中      華      民      國    九十二    年      八      月    二十九    日
                              高雄高等行政法院第一庭
                                          法      官    簡慧娟
右為正本係照原本作成。
如不服本判決，應於送達後二十日內，向本院提出上訴狀並表明上訴理由，如於本判
決宣示後送達前提起上訴者，應於判決送達後二十日內補提上訴理由書（須按他造當
事人人數附繕本）。
提起上訴應預繳送達用雙掛號郵票七份（每份三十四元）。
中      華      民      國    九十二    年      八      月    二十九    日
                                          法院書記官    楊曜嘉
附註：
行政訴訟法第二百三十五條（第一項、第二項）：
對於適用簡易程序之裁判提起上訴或抗告，須經最高行政法院之許可。
前項許可，以訴訟事件所涉及之法律見解具有原則性者為限。


司法院資訊處製作；財團法人民間司法改革基金會備份。
